臺灣臺北地方法院刑事判決
111年度審訴字第1177號
公  訴  人  臺灣臺北地方檢察署檢察官
被      告  林建德


選任辯護人  蔡宜芬律師
上列被告因傷害案件，經檢察官提起公訴（111年度偵字第8578
號），本院判決如下：
    主  文
本件公訴不受理。
    理  由
一、公訴意旨詳如附件起訴書所載。
二、按告訴乃論之罪，告訴人於第一審辯論終結前得撤回其告訴
    ，又告訴經撤回者，應諭知不受理之判決，並得不經言詞辯
    論為之，刑事訴訟法第238條第1項、第303條第3款、第307
    條分別定有明文。
三、本件被告林建德經檢察官依刑法第277條第1項之傷害罪提起
    公訴，然前揭之罪依同法第287條前段規定，須告訴乃論。
    茲據告訴人王孝澤於本院言詞辯論終結前具狀向本院表明撤
    回告訴，有刑事撤回告訴狀1份附卷足稽（見本院卷第89頁
    ），爰就本案依前揭規定，不經言詞辯論，逕為不受理之判
    決。
據上論斷，應依刑事訴訟法第303條第3款、第307條，判決如主
文。
中　　華　　民　　國　　111 　年　　9 　　月　　22　　日
　　　　　　　   刑事第二十庭   審判長法　官  洪英花

　　　　　　　　　                    法  官  宋恩同

　　　　　　　　　                    法  官　謝欣宓
上正本證明與原本無異。 
如不服本判決應於收受送達後20日內向本院提出上訴書狀，並應
敘述具體理由；其未敘述上訴理由者，應於上訴期間屆滿後20日
內向本院補提理由書（均須按他造當事人之人數附繕本）「切勿
逕送上級法院」。告訴人或被害人如對於本判決不服者，應具備
理由請求檢察官上訴，其上訴期間之計算係以檢察官收受判決正
本之日期為準。因疫情而遲誤不變期間，得向法院聲請回復原狀
。
                                      書記官  朱俶伶
中　　華　　民　　國　　111 　年　　9 　　月　　22　　日
附件：
臺灣臺北地方檢察署檢察官起訴書
                                     111年度偵字第8578號
　　被　　　告　林建德　男　63歲（民國00年0月00日生）
　　　　　　　　　　　　住臺北市○○區○○路0段000巷0號3
　　　　　　　　　　　　　樓
　　　　　　　　　　　　國民身分證統一編號：Z000000000號
　　選任辯護人　蔡宜芬律師
上列被告因傷害案件，已經偵查終結，認應提起公訴，茲將犯罪
事實及證據並所犯法條分敘如下：
　　　　犯罪事實
一、林建德、王孝澤（另為不起訴處分）均為臺北市萬華區青年
    公園游泳池之泳客，緣王孝澤於民國111年1月10日上午7時
    許，在上開游泳池與救生員邱金龍發生口角，經林建德上前
    勸阻。其後林建德、王孝澤於同日上午7時30分許，在上開
    游泳池場館內再度發生爭執，林建德竟基於傷害之犯意，徒
    手與王孝澤相互環抱、拉扯及扭打，致王孝澤受有左肩、左
    肘、左手、背部、左髖部、左大腿、左小腿、前胸及頸部擦
    挫傷之傷害，2人旋即遭周圍泳客攔阻。
二、案經王孝澤訴由臺北市政府警察局萬華分局報告偵辦。
　　　　證據並所犯法條
一、證據清單及待證事實：
編號 證據名稱 待證事實 1 被告林建德於警詢及偵查中之供述 坦承於上揭時、地，先出手推告訴人王孝澤，隨即與告訴人相互環抱、扭打，其後2人共同摔至地面之事實。 2 證人即告訴人於警詢及偵查中之指訴及以被告身分所為之供述 被告徒手與告訴人相互扭打之事實。 3 證人即被告友人羅世宗於偵查中之證述 被告與告訴人於上揭時、地發生爭執，2人遂相互環抱，嘗試將對方摔倒，其後2人共同摔至地面之事實。 4 證人邱金龍於警詢時之證述 告訴人與邱金龍於案發當日上午7時許，因泳池規定發生口角之事實。 5 衛生福利部雙和醫院診斷證明書2份 告訴人與被告相互環抱、拉扯及扭打，因而受有左肩、左肘、左手、背部、左髖部、左大腿、左小腿、前胸及頸部擦挫傷之事實。 
二、訊據被告固坦承與告訴人相互扭打，惟矢口否認有何傷害犯
    行，辯稱：告訴人沒有受傷云云。惟查，參諸證人羅世宗於
    偵查中證稱：伊跟被告在游泳池大廳聊天，告訴人就走過來
    與被告互嗆，伊沒有注意他們到底在嗆什麼，應該是髒話，
    然後告訴人就脫掉外套，2人抱在一起，互相想將對方摔倒
    ，2人就一起摔倒在地上等語；被告亦於偵查中自承：告訴
    人脫衣服準備要打架，脫完伊把告訴人推開，告訴人就過來
    抱著伊，伊等糾纏在一起，一起摔倒在地上，伊等抱在一起
    時，可能有撞到地板等語，堪認被告與告訴人於案發時有以
    身軀相互環抱、拉扯及扭打，其後2人均摔至地面，則告訴
    人所受傷害自可能遍及肩頸、手部、腿部、胸部等處，殊難
    想像告訴人之全身傷勢係其自為或虛捏；再衡以案發時間為
    111年1月10日上午7時30分許，而告訴人旋即於同日上午11
    時57分許前往衛生福利部雙和醫院就醫驗傷，有該醫院診斷
    證明書1份附卷可參，亦與案發時間有密接性，足認告訴人
    確因與被告之肢體衝突而受有傷害，被告所辯顯係卸責之詞
    ，其犯嫌應堪認定。
三、核被告所為，係犯刑法第277條第1項之傷害罪嫌。
四、依刑事訴訟法第251條第1項提起公訴。
　　此　致
臺灣臺北地方法院
中　　華　　民　　國　 111　　年　　4 　　月　　8 　　日
　　　　　　　　　　　　　　　檢　察　官  廖  彥  鈞
本件正本證明與原本無異
中　　華　　民　　國　 111　　年　　4　　 月　　29　　日
                              書  記  官  莊  婷  雅
附錄本案所犯法條全文
中華民國刑法第277條
傷害人之身體或健康者，處 5 年以下有期徒刑、拘役或 50 萬
元以下罰金。
犯前項之罪，因而致人於死者，處無期徒刑或 7 年以上有期徒
刑；致重傷者，處 3 年以上 10 年以下有期徒刑。